臺灣臺中地方法院刑事裁定　99年度矚重訴字第1號
公　訴　人　臺灣臺中地方法院檢察署檢察官
被　　　告　楊定融
選任辯護人　袁烈輝律師
　　　　　　林志忠律師
被　　　告　黃俊龍
選任辯護人　陳佳瑤律師
　　　　　　林盛煌律師
　　　　　　劉錦勳律師
被　　　告　林英豪
　　　　　　　　　　之3號4樓.
選任辯護人　王文聖律師
被　　　告　賴明男
選任辯護人　劉錦勳律師
　　　　　　賴鴻鳴律師
被　　　告　陳建志
被　　　告　金建宏
選任辯護人　黃紫芝律師
被　　　告　許祐寧
　　　　　　　　　　2樓之4
被　　　告　郭泓揚
　　　　　　　　　　3之11號.
上列被告等因殺人等案件，經檢察官提起公訴（99年度偵字第84
46號、第14838號、第14839號、第16799號、第18997號、第1899
8號、第19879號、第19880號、99年度少連偵字第133號、99年度
毒偵字第3170號），本院於100年3月14日所為之刑事判決之原本
及正本，茲發現有誤，應裁定更正如下：
    主  文
原刑事判決之原本及正本理由欄第96頁應補充「戊、其餘扣案如
附表1-3所示之物，或非本案犯罪被告所有，或非供本案犯罪所
用、犯罪預備之物或所得之物，或與本案無關，爰均不予宣告沒
收。」，並於判決後補充如本裁定所示之附表一、二、三。
    理   由
一、按刑事判決之文字，如有顯然誤寫或漏載，而不影響全案情
    節與判決本旨者，已經宣示或送達後，依司法院大法官會議
    釋字第43號解釋意旨，仍可由為判決之法院依聲請或本於職
    權以裁定更正之。
二、本件另有扣得如附表所示之物，惟該等物品經核或非本案犯
    罪被告所有，或非供被告等犯本案之罪、犯罪預備之物或所
    得之物，均不予沒收，是上開判決原本及正本理由欄有如主
    文所示之漏載，而此漏載不影響全案情節與判決本旨，爰裁
    定更正如主文所示。
三、爰依刑事訴訟法第220條裁定如主文。
中　　華　　民　　國　 100　　年　　4 　　月　　18　　日
                  刑事第十三庭  審判長法　官　吳幸芬
                                      法　官　黃建都
                                      法　官　劉麗瑛
以上正本證明與原本無異。
如不服本裁定，應於送達後5日內，向本院提出抗告狀。
                                      書記官　黃珮華
中　　華　　民　　國　 100　　年　　4 　　月　　18　　日
附表一（已入庫，保管字號：99年保字第5060號）
  編號 扣案物品名稱            持有人       備註
   1   筆記簿1本               林英豪
   2   便條紙1張               林英豪
   3   隨身碟1個               林英豪
   4   ＳＤ記憶卡1片           林英豪
   5   土地銀行金融卡1張       林英豪
       （帳號000000000000）
   6   行動電話1支             林英豪
       （號碼0000000000號、
       含sim卡1張）
   7   行動電話1支（不含sim卡）林英豪
   8   筆記簿1本               周佳怡
   9   合作金庫銀行提款卡1張   周佳怡
       （帳號0000000000000）
   10  菁英會館設備點交表1張   林英豪
   11  菁英會館租金收款單3張   林英豪
附表二（已入庫，保管字號：99年度大型字第291號）
   編號     扣案物品名稱        持有人      備註
    1       NOKIA手機1支        黃俊龍
    2       NOKIA手機1支        黃俊龍
    3       自小客車1輛         陳建志      車主陳旻娟
             （車號9119-LJ）
    4       筆記本2本           陳旻絹      所有人陳建志
    5       ADSL帳號卡1張       陳旻絹      所有人陳建志
    6       NOKIA手機1支        許祐寧
            （門號0000000000）
    7       蘋果手機1支         許祐寧
             （門號0000000000）
    8       MUCH手機1支         許祐寧
             （門號0000000000）
    9       NOKIA手機1支        許祐寧
             （門號0000000000）
    10      NOKIA手機1支        許祐寧
    11      刀械2支             許祐寧      經鑑定結果，非
                                            屬管制刀械
    12      電腦主機1台         許祐寧
             （gigabyte）
    13      電腦主機1台         王麒康
             （emachines）
    14       蔡家華身分證1張    金建宏
    15       與黃少岑合照相片   金建宏
             3張
    16       蔡家華借據4張      金建宏
    17       支票1張            金建宏
             （票號AB0000000）
    18       支票1張            金建宏
             （票號TT0000000）
    19       支票1張            金建宏
             （票號SY0000000）
    20       支票1張            金建宏
             （票號AB0000000）
    21       支票1張            金建宏
             （票號SY0000000）
    22       支票1張            金建宏
             （票號DE0000000）
    23       本票1張            金建宏
             （票號NO687696）
    24       蔡家華本票8張      金建宏
    25       Ｎokia手機1支      金建宏    為其日常生活使
             （門號0000000000）           用，尚非專供本
                                          案犯罪所用
    26       自用小客車1輛      金建宏    車主郭泓揚
             （車號1369-VH）
    27       SONY手機1支        郭泓揚
             （門號0000000000）
    28       彈簧3條            蘇寬裕
    29       夾鍊袋1包          蘇寬裕
    30       菸盒1個            蘇寬裕
    31       電擊棒1支          蘇寬裕
    32       鎮暴槍1支          蘇寬裕
    33       瓦斯鋼瓶2瓶        蘇寬裕
    34       塑膠彈丸1包        蘇寬裕
    35       NOKIＡ手機1支      蘇寬裕
             （門號0000000000）
    36       三松牌手機1支      張育豪
             （門號0000000000）
    37       自用小客車1輛      蕭卉欣
             （車號0022-ZD）
    38       SONY行動電話1張    江俊凱
    39       菸盒1個            江俊凱
    40       武士刀1支          蔡淵証
    41       電腦設備1台        呂坤益
    42       NOKIＡ手機1支      周朝偉
             （門號0000000000）
    43       SAMSUNG手機1支     周朝偉
             （門號0000000000）
    44       SAMSUNG手機1支     周朝偉
    45       SONY手機1支        周朝偉
             （門號0000000000）
    46       NOKIＡ手機1支      李凱倫
             （門號0000000000）
    47       XIMAX手機1支       李凱倫
             （門號0000000000）
    48       電腦主機1台        李凱倫
    49       電腦主機1台        李凱倫
    50       徐灝智身分證影本   廖勝義
             1張
    51       徐灝智健保卡1張    廖勝義
    52       徐儷蓁身分證1張    廖勝義
    53       徐儷蓁本票1張      廖勝義
    54       李昌發身分證1張    廖勝義
    55       李昌發健保卡1張    廖勝義
    56       李昌發本票1張      廖勝義
    57       自用小客車1輛      林英豪    車主陳侑成
             （車號7490-XZ）
    58       日月公司監視器     楊思莛
             主機2台
    59       電腦主機1台        周朝偉
附表三（未入庫，均與本案犯行無關）
   編號     扣案物品名稱        持有人     備註
    1       中藥藥丸3包         林新偉
    2       記事本1本           李凱倫
    3       壹週刊4本           李凱倫
    4       手機2支             李凱倫
    5       疑似K他命1包        李凱倫
    6       電腦主機2台         李凱倫
    7       SONY手機1支         廖羚雅
    8       記事本1本           廖羚雅
    9       SONY手機1支         林筱蕙     發由林筱蕙保管
    10      SIM卡1張            蔡淵証
    11      電腦1台             蔡淵証
    12      NOKIA手機1支        蔡淵証
    13      SONY手機1支         蔡淵証
    14      手機1支             連宗賢
    15      手機1支             劉坤昇
    16      手機1支             劉坤昇
    17      手錶1支             劉坤昇
    18      威寶電信帳單1張     劉坤昇
    19    紀錄遊戲帳號名片卡1張 劉坤昇
    20      廖勝義名片1張       劉坤昇
    21      易利信手機1支       蕭卉欣
    22      OKWAP手機1支        蕭卉欣
    23      電腦1組             蕭卉欣
    24      SANSUNG手機1支      賴亞淋
    25      SANSUNG手機1支      賴亞淋
    26      易利信手機1支       鍾佩涵    使用人呂坤益
    27      手機1支             吳淑玲
臺灣臺中地方法院刑事裁定　99年度矚重訴字第1號
公　訴　人　臺灣臺中地方法院檢察署檢察官
被　　　告　楊定融
選任辯護人　袁烈輝律師
　　　　　　林志忠律師
被　　　告　黃俊龍
選任辯護人　陳佳瑤律師
　　　　　　林盛煌律師
　　　　　　劉錦勳律師
被　　　告　林英豪
選任辯護人　王文聖律師
被　　　告　賴明男
選任辯護人　劉錦勳律師
　　　　　　賴鴻鳴律師
被　　　告　陳建志
被　　　告　金建宏
選任辯護人　黃紫芝律師
被　　　告　許祐寧
被　　　告　郭泓揚
上列被告等因殺人等案件，經檢察官提起公訴（99年度偵字第84
46號、第14838號、第14839號、第16799號、第18997號、第1899
8號、第19879號、第19880號、99年度少連偵字第133號、99年度
毒偵字第3170號），本院於100年3月14日所為之刑事判決之原本
及正本，茲發現有誤，應裁定更正如下：
    主  文
原刑事判決之原本及正本理由欄第96頁應補充「戊、其餘扣案如
附表1-3所示之物，或非本案犯罪被告所有，或非供本案犯罪所
用、犯罪預備之物或所得之物，或與本案無關，爰均不予宣告沒
收。」，並於判決後補充如本裁定所示之附表一、二、三。
    理   由
一、按刑事判決之文字，如有顯然誤寫或漏載，而不影響全案情
    節與判決本旨者，已經宣示或送達後，依司法院大法官會議
    釋字第43號解釋意旨，仍可由為判決之法院依聲請或本於職
    權以裁定更正之。
二、本件另有扣得如附表所示之物，惟該等物品經核或非本案犯
    罪被告所有，或非供被告等犯本案之罪、犯罪預備之物或所
    得之物，均不予沒收，是上開判決原本及正本理由欄有如主
    文所示之漏載，而此漏載不影響全案情節與判決本旨，爰裁
    定更正如主文所示。
三、爰依刑事訴訟法第220條裁定如主文。
中    華    民    國   100    年    4     月    18    日
                  刑事第十三庭  審判長法  官  吳幸芬
                                      法  官  黃建都
                                      法  官  劉麗瑛
以上正本證明與原本無異。
如不服本裁定，應於送達後5日內，向本院提出抗告狀。
                                      書記官  黃珮華
中    華    民    國   100    年    4     月    18    日
附表一（已入庫，保管字號：99年保字第5060號）
  編號 扣案物品名稱            持有人       備註
   1   筆記簿1本               林英豪
   2   便條紙1張               林英豪
   3   隨身碟1個               林英豪
   4   ＳＤ記憶卡1片           林英豪
   5   土地銀行金融卡1張       林英豪
       （帳號000000000000）
   6   行動電話1支             林英豪
       （號碼0000000000號、
       含sim卡1張）
   7   行動電話1支（不含sim卡）林英豪
   8   筆記簿1本               周佳怡
   9   合作金庫銀行提款卡1張   周佳怡
       （帳號0000000000000）
   10  菁英會館設備點交表1張   林英豪
   11  菁英會館租金收款單3張   林英豪
附表二（已入庫，保管字號：99年度大型字第291號）
   編號     扣案物品名稱        持有人      備註
    1       NOKIA手機1支        黃俊龍
    2       NOKIA手機1支        黃俊龍
    3       自小客車1輛         陳建志      車主陳旻娟
             （車號9119-LJ）
    4       筆記本2本           陳旻絹      所有人陳建志
    5       ADSL帳號卡1張       陳旻絹      所有人陳建志
    6       NOKIA手機1支        許祐寧
            （門號0000000000）
    7       蘋果手機1支         許祐寧
             （門號0000000000）
    8       MUCH手機1支         許祐寧
             （門號0000000000）
    9       NOKIA手機1支        許祐寧
             （門號0000000000）
    10      NOKIA手機1支        許祐寧
    11      刀械2支             許祐寧      經鑑定結果，非
                                            屬管制刀械
    12      電腦主機1台         許祐寧
             （gigabyte）
    13      電腦主機1台         王麒康
             （emachines）
    14       蔡家華身分證1張    金建宏
    15       與黃少岑合照相片   金建宏
             3張
    16       蔡家華借據4張      金建宏
    17       支票1張            金建宏
             （票號AB0000000）
    18       支票1張            金建宏
             （票號TT0000000）
    19       支票1張            金建宏
             （票號SY0000000）
    20       支票1張            金建宏
             （票號AB0000000）
    21       支票1張            金建宏
             （票號SY0000000）
    22       支票1張            金建宏
             （票號DE0000000）
    23       本票1張            金建宏
             （票號NO687696）
    24       蔡家華本票8張      金建宏
    25       Ｎokia手機1支      金建宏    為其日常生活使
             （門號0000000000）           用，尚非專供本
                                          案犯罪所用
    26       自用小客車1輛      金建宏    車主郭泓揚
             （車號1369-VH）
    27       SONY手機1支        郭泓揚
             （門號0000000000）
    28       彈簧3條            蘇寬裕
    29       夾鍊袋1包          蘇寬裕
    30       菸盒1個            蘇寬裕
    31       電擊棒1支          蘇寬裕
    32       鎮暴槍1支          蘇寬裕
    33       瓦斯鋼瓶2瓶        蘇寬裕
    34       塑膠彈丸1包        蘇寬裕
    35       NOKIＡ手機1支      蘇寬裕
             （門號0000000000）
    36       三松牌手機1支      張育豪
             （門號0000000000）
    37       自用小客車1輛      蕭卉欣
             （車號0022-ZD）
    38       SONY行動電話1張    江俊凱
    39       菸盒1個            江俊凱
    40       武士刀1支          蔡淵証
    41       電腦設備1台        呂坤益
    42       NOKIＡ手機1支      周朝偉
             （門號0000000000）
    43       SAMSUNG手機1支     周朝偉
             （門號0000000000）
    44       SAMSUNG手機1支     周朝偉
    45       SONY手機1支        周朝偉
             （門號0000000000）
    46       NOKIＡ手機1支      李凱倫
             （門號0000000000）
    47       XIMAX手機1支       李凱倫
             （門號0000000000）
    48       電腦主機1台        李凱倫
    49       電腦主機1台        李凱倫
    50       徐灝智身分證影本   廖勝義
             1張
    51       徐灝智健保卡1張    廖勝義
    52       徐儷蓁身分證1張    廖勝義
    53       徐儷蓁本票1張      廖勝義
    54       李昌發身分證1張    廖勝義
    55       李昌發健保卡1張    廖勝義
    56       李昌發本票1張      廖勝義
    57       自用小客車1輛      林英豪    車主陳侑成
             （車號7490-XZ）
    58       日月公司監視器     楊思莛
             主機2台
    59       電腦主機1台        周朝偉
附表三（未入庫，均與本案犯行無關）
   編號     扣案物品名稱        持有人     備註
    1       中藥藥丸3包         林新偉
    2       記事本1本           李凱倫
    3       壹週刊4本           李凱倫
    4       手機2支             李凱倫
    5       疑似K他命1包        李凱倫
    6       電腦主機2台         李凱倫
    7       SONY手機1支         廖羚雅
    8       記事本1本           廖羚雅
    9       SONY手機1支         林筱蕙     發由林筱蕙保管
    10      SIM卡1張            蔡淵証
    11      電腦1台             蔡淵証
    12      NOKIA手機1支        蔡淵証
    13      SONY手機1支         蔡淵証
    14      手機1支             連宗賢
    15      手機1支             劉坤昇
    16      手機1支             劉坤昇
    17      手錶1支             劉坤昇
    18      威寶電信帳單1張     劉坤昇
    19    紀錄遊戲帳號名片卡1張 劉坤昇
    20      廖勝義名片1張       劉坤昇
    21      易利信手機1支       蕭卉欣
    22      OKWAP手機1支        蕭卉欣
    23      電腦1組             蕭卉欣
    24      SANSUNG手機1支      賴亞淋
    25      SANSUNG手機1支      賴亞淋
    26      易利信手機1支       鍾佩涵    使用人呂坤益
    27      手機1支             吳淑玲
